ACORDAO-COMPLETO-2404050

ACÓRDÃO DE RELAÇÃO

ACÓRDÃO DE RELAÇÃO 4785/2020 ATA 12/2020 - PRIMEIRA CÂMARA

Acórdão 4785/2020-TCU-Primeira Câmara
Considerando que os novos embargos de declaração (peça 102) opostos por José Sally de Araújo contra o Acórdão 843/2020-TCU-Primeira Câmara, que negou provimento aos embargos de declaração opostos contra o Acórdão 5904/2019-TCU-Primeira Câmara, reproduz argumentos já analisados e rejeitados pelos Acórdão 5904/2019-TCU-Primeira Câmara (recurso de reconsideração) e 843/2020-TCU-Primeira Câmara (embargos de declaração) ;
Considerando que, nos termos do art. 287, § 6º, do Regimento Interno do TCU, embargos meramente protelatórios devem ser recebidos como mera petição;
Considerando que a interposição reiterada de embargos declaratórios pode ensejar a aplicação da multa prevista no art. 1.026, § 2º, do Código de Processo Civil, consoante a jurisprudência deste Tribunal;
Os Ministros do Tribunal de Contas da União, reunidos em Sessão da Primeira Câmara, ACORDAM, por unanimidade, com fundamento no art. 143, inciso V, alínea "f" e § 3º, e 287, § 6º, do Regimento Interno do TCU, em não conhecer dos embargos de declaração opostos por José Sally de Araújo, por ausentes os pressupostos de admissibilidade, e receber o documento inserto à peça 102 como mera petição.
1. Processo TC-Processo 003.628/2015-9 (TOMADA DE CONTAS ESPECIAL) 
	1.1. Responsáveis: José Sally de Araújo (XXX.332.544-XX) ; Sergio Wanderley Martins de Castro - ME (09.623.252/0001-41) 
	1.2. Recorrente: José Sally de Araújo (XXX.332.544-XX) 
	1.3. Entidade: Município de Cruzeta/RN
	1.4. Relator: Ministro Walton Alencar Rodrigues
	1.5. Representante do Ministério Público: Procurador Rodrigo Medeiros de Lima
	1.6. Relator da deliberação recorrida: Ministro Walton Alencar Rodrigues
	1.7. Unidades Técnicas: Secretaria de Recursos (SERUR) ; Secretaria de Controle Externo de Tomada de Contas Especial (SecexTCE) .
	1.8. Representação legal: Edward Mitchel Duarte Amaral (9231-B/OAB-RN) . 
	1.9. Determinações/Recomendações/Orientações:
1.9.1. determinar o imediato cumprimento dos acórdãos anteriores, independentemente de manejo de novos expedientes pelo embargante;
1.9.2. dar ciência a Francisco José Sally de Araújo de que o manejo de embargos de declaração para rediscutir teses rejeitadas possui nítido caráter protelatório, razão porque o documento juntado à peça 102 foi recebido como mera petição, nos termos do art. 287, § 6º, do Regimento Interno do TCU, além de ser passível de aplicação da multa prevista no art. 1.026, § 2º, do Código de Processo Civil, conforme restou decidido no Acórdão 593/2017-TCU-Plenário.

Primeira Câmara

Município de Cruzeta/RN

José Sally de Araújo (XXX.332.544-XX); Sergio Wanderley Martins de Castro - ME (09.623.252/0001-41)

José Sally de Araújo

WALTON ALENCAR RODRIGUES

Ministro Walton Alencar Rodrigues

Edward Mitchel Duarte Amaral (9231-B/OAB-RN).

Procurador Rodrigo Medeiros de Lima

TOMADA DE CONTAS ESPECIAL (TCE)

Secretaria de Recursos (SERUR); Secretaria de Controle Externo de Tomada de Contas Especial (SecexTCE).